臺灣板橋地方法院刑事判決　　　　　　　　　　　　九十一年度易字第一○四○號
　　公　訴　人　臺灣板橋地方法院檢察署檢察官
　　被　　　告　乙○○
右列被告因竊盜案件，經檢察官提起公訴（九十一年度偵字第五一九九號），本院判
決如左：
    主  文
乙○○竊盜，處有期徒刑月，如易科罰金以佰元折算壹日。緩刑貳年。扣案機車
鑰匙壹支沒收。
    事  實
一、乙○○於民國九十一年三月五日晚上七時二十分許，在臺北縣鶯歌鎮○○路後火
    車站前，因見丁○○所有車號ＣＤＨ－九二八號光陽廠牌黑色一二四ＣＣ重型機
    車（現值約新臺幣一萬二千元）停放在該處，竟意圖為自己不法之所有，趁無人
    注意之際，以自備機車鑰匙一支啟動竊取該機車，得手後供己騎用。嗣經車主丁○○報案後，旋於同日晚上八時四十分許，俟乙○○騎乘上開機車復行經上開竊
    車地點時，為警當場查獲，並扣得其所有上開供行竊使用之機車鑰匙一支。
二、案經臺北縣政府警察局三峽分局報請臺灣板橋地方法院檢察署檢察官偵查起訴。
    理  由
一、訊據被告乙○○固不否認有於右揭時地騎用被害人丁○○所有上開機車之事實，
    惟矢口否認有竊盜犯行，辯稱：伊當日因伊同居女友丙○○懷孕腹痛，在三峽住
    處打公用電話，要伊前往載其赴醫，伊即向友人甲○○借用機車，因而在上開地
    點誤牽騎用丁○○之機車，伊並無偷車之意云云。經查：
    （一）雖有證人甲○○到庭證稱：九十一年三月五日被告乙○○有向伊說他太太
          懷孕肚子痛要向伊借機車載他太太去醫院，伊就把整串鑰匙總共有五支交
          給他，當時伊只跟他說機車停在臺北縣鶯歌鎮後火車站地下道出口右邊第
          一台，顏色是深藍色九○ＣＣ，並沒有告訴他車號是ＧＥＭ－九○三，又
          該機車是伊父親王瓊瑤的，當時伊也沒有帶伊父親的行照出來，所以也沒
          有交給被告機車行照云云（見本院九十一年五月二十日訊問筆錄），附和
          被告上開所辯之詞。惟依證人甲○○上開所述，其借予被告上開王瓊瑤所
          有車號ＧＥＭ－九○三號機車，既未告知車號，又未交付行車執照，衡之
          已有悖常情；次查，證人甲○○借予被告之車號ＧＥＭ－九○三號機車，
          係鈴木廠牌九九ＣＣ之重型機車，此有該機車「車號查詢重型機車籍」資
          料表一紙在卷可稽，且依證人甲○○上開所述該機車係深藍色，而被害人
          所有上開車號ＣＤＨ－九二八號被竊機車，則係光陽廠牌黑色一二四ＣＣ
          重型機車，可見該二機車不論係車號、廠牌、顏色及排氣量均明顯不同，
          當不至有所誤認；況被告果真向證人甲○○借用機車而取得車號ＧＥＭ－
          九○三號機車鑰匙，縱有誤認，豈能以不同廠牌、車號之機車鑰匙啟動被
          害人所有之上開機車。是上開證人甲○○所述，要難採信。
    （二）次據證人丙○○雖於本院審理時亦證稱：九十一年三月五日約於吃晚飯時
          間，因伊當時懷孕肚子痛不舒服要去看醫生，就在伊三峽住處樓下打公用
          電話給乙○○，要他來載伊去看醫生，但伊等了一下，乙○○還沒來，伊
          就自行坐車到乙○○住處找他，但沒碰到云云（見本院九十一年七月二十
          二日訊問筆錄），然經本院調閱被告0000000000行動電話門號
          九十一年三月五日通話紀錄，雖於該日下午六時四十分許，記錄有一電話
          號碼（○二）00000000之公用電話發話予被告上開行動電話之紀
          錄，惟查該公用電話設置地點係在臺北縣土城市○○路○段二五四之一號
          ，此有遠傳電信股份有限公司九十一年五月二十七日檢送之被告上開行動
          電話門號九十一年三月五日通話紀錄、中華電信股份有限公司板橋營運處
          公用電話中心九十一年六月十四日傳真函各一份在卷可稽，核諸證人楊雨
          潔上開所述自三峽住處樓下公用電話聯絡被告云云之情，亦不相符，是證
          人丙○○上開證述之詞，亦難採信。
    （三）再者被告於警訊時曾供認有行竊被害人機車之情（見偵查卷四頁、五頁）
          不諱，而證人即查獲警員戊○○、被害人丁○○於本院審理時亦均指證稱
          ：被告為警查獲時並未表示是向別人借車而牽錯車，而是央求被害人向警
          察說是向被害人借用的等語（見本院九十一年六月六日、七月二十二日訊
          問筆錄）甚明。是綜上所述，參互印證，被告上開所辯，顯屬事後畏罪卸
          責之詞，應不足採。
    （四）此外，被害人上開機車失竊情節，業經被害人指述明確，且有臺北縣政府
          警察局三峽分局一般贓物認領保管單、「車籍作業系統─查詢認可資料」
          、行車執照各一紙在卷可憑，復有機車鑰匙一支扣案可資佐證。是本件事
          證明確，被告犯行堪以認定。
二、核被告乙○○意圖為自己不法之所有，而竊取他人機車，所為係犯刑法第三百二
    十條第一項之竊盜罪。爰審酌被告犯罪之動機、目的、手段、對被害人及社會治
    安所生危害、犯罪後態度等一切情狀，量處如主文所示之刑，併諭知易科罰金之
    折算標準。又被告前雖曾於八十一年間因肅清煙毒條例案件，經臺灣桃園地方法
    院判處有期徒刑三年二月確定，受有期徒刑以上刑之宣告，惟其於八十四年三月
    十日縮刑期滿執行完畢後，五年以內未曾受有期徒刑以上刑之宣告，此有臺灣高
    等法院檢察署刑案紀錄簡覆表在卷可憑，其因一時失慮，觸犯本件刑罰，經此偵
    審教訓後，當知所警惕，信無再犯之虞，本院認所宣告之刑以暫不執行為適當，
    併宣告緩刑二年，以啟自新，並觀後效。扣案之機車鑰匙一支，應係被告所有供
    犯罪所用之物，併予依法宣告沒收。
據上論斷，應依刑事訴訟法第二百九十九條第一項前段，刑法第三百二十條第一項、
第四十一條第一項前段、第七十四條第二款、第三十八條第一項第二款，罰金罰鍰提
高標準條例第一條前段、第二條，判決如主文。
本案經檢察官陳盈錦到庭執行職務
中      華      民      國    九十一    年      七      月    三十一    日
                                    臺灣板橋地方法院刑事第六庭
                                        法  官  彭  全  曄
右正本證明與原本無異
如不服本判決應於送達後十日內向本院提出上訴狀
                                        書記官  梁  宜  庭
中      華      民      國    九十一    年      八      月      一      日
附錄本案論罪科刑法條全文：
刑法第三百二十條
意圖為自己或第三人不法之所有，而竊取他人之動產者，為竊盜罪，處五年以下有期
徒刑、拘役或五百元以下罰金。
意圖為自己或第三人不法利益，而竊佔他人之不動產者，依前項之規定處斷。
前二項之未遂犯罰之。
